# 请教一下售楼处的装修费是计入销售费用还是计入商业地产的开发成本

提问人：vienne007 时间：2018-01-13 13:28:39
装修售楼处在以后2-5年内用于出售后续几期房子使用的，装修还没有完工，是放在开发成本核算，完工以后是放在长期待摊，然后按年摊销，还是一次性进入销售费用？

回答人：chenyiwei
售楼处装修费可以计入固定资产或长期待摊费用，在后续预计销售期间内计提折旧或摊销，计入销售费用。